臺灣基隆地方法院刑事判決　　　　　　　100年度易字第292號
公　訴　人　臺灣基隆地方法院檢察署檢察官
被　　　告　蘇劉傳
上列被告因竊盜案件，經檢察官提起公訴（100 年度偵字第2467
號），本院判決如下：
    主  文
蘇劉傳共同毀壞門扇竊盜，累犯，處有期徒刑柒月。
    事  實
一、蘇劉傳前因多次犯施用毒品案件，經本院以97年度訴字第77
    號、97年度訴字第1041號判決分別判處有期徒刑3 月、7 月
    、8 月、4 月確定，復因竊盜案件，經本院以97年度基簡字
    第559 號判決判處有期徒刑5 月確定，本院再以97年度聲字
    第957 號裁定，就上開各罪定應執行刑為有期徒刑1 年10月
    ，其入監執行後，於民國99年2 月6 日假釋出監付保護管束
    ，並於99年5 月24日假釋期滿未經撤銷假釋，其未執行之刑
    以已執行論而視為執行完畢。
二、蘇劉傳不知警惕，與某真實姓名不詳之成年男子共同基於竊
    盜之犯意聯絡，於100 年3 月31日上午8 時許，由蘇劉傳駕
    駛其不知情之外甥蘇茂盛向吉利貨車出租行租得之車牌號碼
    EE－3065號營業用小貨車，搭載上開姓名不詳之成年男子，
    二人共赴林木所有位於新北市瑞芳區○○○路27號無人居住
    之工寮，趁四下無人之際，由上開姓名不詳之成年男子以不
    詳方式破壞鑲嵌於門上之門鎖後，二人共同將林木置於上址
    屋內外之電焊機1 臺、抽水馬達2 臺、電鋸2 臺、吊車馬達
    1 臺、DVD 放影機1 臺、電鑽1 臺、冰箱1 臺、手提電鑽 2
    臺、瓦斯爐2 臺、音響主機1 臺、白鐵椅子8 只、鋁梯1 只
    、捕蚊燈1 個、喇叭3 個、不銹鋼鍋2 個、棉被1 件、電線
    20公斤、鋼鐵30公斤、鋼筋250 公斤、鋁15公斤、電焊紅銅
    線1 條（以上物品市價合計約新臺幣52,945元）均搬至上揭
    營業用小貨車內，欲將之載離該處另行變賣換取現金，而以
    此方式竊取上開物品得手。二人駕駛上揭營業用小貨車逃離
    現場之際，因該車負載過重，在路邊半山腰處失控翻覆，蘇
    劉傳與上開姓名不詳之成年男子遂均棄車逃逸。嗣於100 年
    4 月3 日上午8 時30分許，林木至上址附近掃墓，發覺該處
    遭竊，報警處理，為警循線查悉上情，員警並在上述半山腰
    處扣得林木遭竊之上開物品（均已發還由林木具領）。
三、案經新北市政府警察局瑞芳分局報請臺灣基隆地方法院檢察
    署檢察官偵查起訴。
    理  由
一、證據能力之說明：
    按被告以外之人於審判外之陳述，雖不符前4 條（指刑事訴
    訟法第159 條之1 至第159 條之4 ）之規定，而經當事人於
    審判程序同意作為證據，法院審酌該言詞陳述或書面陳述作
    成之情況，認為適當者，亦得為證據；當事人、代理人或辯
    護人於法院調查證據時，知有第159 條第1 項不得為證據之
    情形，而未於言詞辯論終結前聲明異議，視為有前項之同意
    。刑事訴訟法第159 條之5 第1 項、第2 項定有明文。又非
    供述證據，並無傳聞法則規定之適用，如該非供述證據非出
    於違法取得，並已依法踐行調查程序，即不能謂無證據能力
    ；再按被告之自白，非出於強暴、脅迫、利誘、詐欺、疲勞
    訊問、違法羈押或其他不正之方法，且與事實相符者，得為
    證據，刑事訴訟法第156 條第1 項亦有明定。查被告蘇劉傳
    就檢察官所提出之各項證據，於本院準備程序明示均同意作
    為證據使用，迄本案言詞辯論終結前亦未就證據能力聲明異
    議；本院審酌本案被告以外之人於審判外之陳述、各項非供
    述證據暨被告於警詢、檢察官偵訊時就犯罪事實之供述等各
    項證據，並未顯示有何顯不可信、以不正方法取得或供述出
    於非任意性等情況，堪認取得證據之過程適當，復均與待證
    事實具有關連性，且經本院於審判程序依法調查，自均得作
    為證據。
二、訊據被告於偵查及本院準備程序之初否認犯行，辯稱：伊在
    路邊遇到一名與伊年齡相仿之陌生男子，對方表示其住處有
    一些廢鐵等物品欲回收變賣，伊從事資源回收業，有意收購
    該男子所說之物品，故駕駛上開租來之營業用小客車與該男
    子一同至上址，當時門未鎖，好像是用電線或繩子綁住，該
    男子將它解開，伊進去後看到一個木製的房子，伊與該男子
    將欲回收之舊物搬至車上，後來貨車翻覆，伊有連絡車行去
    吊車，伊只是要去回收舊物，不是要去偷東西云云，惟於本
    院準備程序之末及審判程序改稱：伊當時只想到可以賺錢就
    與該男子一同去現場，並未向該男子查證身分，伊對於起訴
    事實及罪名均承認犯罪等語。經查：
  (一)證人即被害人林木於警詢及偵訊中證稱：伊於100 年4 月 3
    日欲上山掃墓，伊之工寮平日無人居住，每週放假時均會去
    該處，該工寮外圍有一個大鐵門，鎖是用鐵做的，需用鑰匙
    方能開啟，工寮之木門亦有上鎖，當天伊抵達時，發現工寮
    外之鐵門被打開，進入後發現一輛貨車翻倒在路邊，貨車內
    有伊遭竊之物品，工寮之門鎖遭破壞撬開，伊因而報警處理
    ，失竊之物品經清點結果，如贓物領據清冊，價值約新臺幣
    52,945元等語（偵查卷第3 至5 頁、第85至87頁）。而上址
    工寮之外圍確實設有鐵門，從鐵門進入後尚有一條鋪設柏油
    之道路，路旁佈滿林木、雜草，一輛小貨車翻覆在道路旁，
    工寮之木門上，鑲嵌於門上之門鎖已遭破壞等情，有現場照
    片在卷可參（偵查卷第28至35頁、第82至83頁），核與證人
    林木之上開證述內容相符，且員警在上開小貨車內尋獲證人
    林木所有之多項物品並作成贓物領據清冊，由證人林木簽收
    具領等情，亦有贓物領據存卷可憑（偵查卷第27頁），足認
    證人林木證述之上開內容確屬真實可信。
  (二)被告所駕駛用於載運上開扣案贓物之車號EE－3065號營業用
    小貨車，係被告之外甥蘇茂盛向吉利貨車出租行承租而來，
    此由被告於偵查中供稱：因伊無駕駛執照，伊欲將家中之回
    收物載去變賣，故請蘇茂盛帶證件去承租上開小貨車（偵查
    卷第88頁），證人蘇茂盛於警詢時證稱：舅舅說家裡有些廢
    鐵要運走，拜託伊幫忙租車，伊與太太、表弟及舅舅一同去
    租車，租得該車後即交由舅舅使用，不知道舅舅駕駛該車去
    行竊之事（偵查卷第9 至10頁），證人即吉利貨車出租行店
    長李志強於警詢時證稱：伊在100 年3 月29日下午3 時許將
    該車出租予蘇茂盛，當時係蘇茂盛親自簽署租賃合約書承租
    該車，租車時有男子三位、女子一位及小孩一位，他只說要
    搬東西而已，蘇茂盛在100 年4 月2 日下午2 時30分以電話
    通知伊說該車在大寮山區翻車（偵查卷第11至16頁），及卷
    附小貨車出租合約書、客戶資料表（偵查卷第37至38頁），
    即可查知。
  (三)依上開扣案贓物件數眾多、重量極重，且導致貨車失控翻覆
    之情狀，該等物品應非憑藉一人之力足以搬運完畢，因此，
    被告所述係與一名男子共同將上開物品搬運上車等情，應足
    堪認定為真。被告雖曾辯稱係該男子自稱有舊物欲變賣，伊
    因而駕駛上開小貨車前往載運，不知該男子實係竊賊，亦未
    見該處有上鎖云云，惟其嗣後改稱承認犯罪、願意賠償被害
    人等語。以被告於準備程序所述平日從事資源回收業，收購
    舊物時均有請對方提供身分證件查證身分之情狀，足認被告
    就一般小額交易均有查驗出售者身分之習慣，該陌生男子既
    提出「欲變賣之舊物甚多，須開貨車來載運」之要求，被告
    面對此一高額之大筆生意，為避免自己出動貨車、耗費汽油
    後卻收到來歷不明物品導致自己權益受損，豈有不循往例先
    請該人提供身分證件，甚至毫不詢問對方姓名、地址等個人
    基本資料之理？參酌被告於偵訊時係供稱：「他說他家『附
    近』有舊的回收物，問我要不要，要我去收」，於準備程序
    初始則稱「對方跟我說他家有一些廢鐵等物品要回收」，前
    後有所不同，更徵被告所述「純因相信該男子係欲出售自己
    所有之舊物，為向該男子收購舊物，因而同意前往搬運」等
    情，無從認定屬實。而由證人林木上開證言及卷附照片可知
    ，其工寮外側空地之大門及工寮之木門平日均有上鎖，發現
    遭竊時門鎖卻遭破壞，如非該男子與被告前往上址時曾破壞
    門鎖，又如何能順利進入而搬運上開物品得手？準此，足認
    被告辯稱：不知該處有上鎖、不知該男子係竊賊云云，均無
    從採信，被告顯係與該男子基於共同竊盜之意思聯絡，由該
    男子破壞門鎖後，二人得以順利侵入上址，將扣案之物品均
    搬至前揭小貨車內，而共同竊取上開物品得手。至於被告與
    該男子於駕車離去時雖發生小貨車翻覆、竊得之物品未攜離
    之情事，然被告與該男子所竊取之物品既已置於小貨車內，
    即屬已移入於自己實力支配之下，應認其等竊盜行為業已完
    成，而達既遂程度（最高法院49年台上字第939 號判例意旨
    可資參照）。
  (三)綜上所述，本案事證明確，被告犯行足堪認定。
三、按毀壞構成門之一部之鎖（如司畢靈鎖），應認為毀壞門扇
    （最高法院64年度第4 次刑庭庭推總會議決議內容參照）。
    依卷附照片所示，工寮木門上之門鎖係鑲嵌在門上，已構成
    門之一部（偵查卷第83頁），被告與上開姓名不詳之成年男
    子將該門鎖破壞，應認係毀壞門扇。是以，核被告所為，係
    犯刑法第321 條第1 項第2 款之毀壞門扇竊盜罪。被告與該
    姓名不詳之成年男子之間，互有犯意聯絡及行為分擔，均為
    共同正犯。被告有如事實欄一所載之有期徒刑執行完畢情形
    ，此有臺灣高等法院被告前案紀錄表在卷足參，其於受有期
    徒刑執行完畢後5 年內，故意再犯本件有期徒刑以上之罪，
    為累犯，應依刑法第47條第1 項規定加重其刑。爰審酌被告
    前有麻醉藥品管理條例、竊盜、贓物、妨害公務、施用毒品
    等前科紀錄，素行不良，有前述前案紀錄表可佐，其正值青
    壯年紀，不思循正當途徑賺取生活所需，因一時貪念，竟以
    竊盜手段希冀不勞而獲，法紀觀念顯有偏差，犯後業已坦承
    大部分犯行，態度尚可，竊取之財物總價值不高（約新臺幣
    52,945元），事後已發還予被害人林木具領，造成損害非鉅
    ，兼衡其教育程度僅國小肄業等一切情狀，量處如主文所示
    之刑，以資懲儆。
據上論斷，應依刑事訴訟法第299 條第1 項前段，刑法第28條、
第321 條第1 項第2 款、第47條第1 項，刑法施行法第1 條之 1
第1 項、第2 項後段，判決如主文。
本案經檢察官陳佳宏到庭執行職務。
中    華    民    國   100    年    8     月    25    日
                  刑事第三庭  法  官  張婷妮
以上正本證明與原本無異。
如不服本判決應於收受送達後10日內向本院提出上訴書狀，並應
敘述具體理由；其未敘述上訴理由者，應於上訴期間屆滿後20日
內向本院補提理由書(均須按他造當事人之人數附繕本)「切勿逕
送上級法院」。
中    華    民    國   100    年    8     月    25    日
                              書記官  連懿婷
附錄本案論罪科刑法條
中華民國刑法第321 條第1 項第2 款
犯竊盜罪而有下列情形之一者，處6 月以上、5 年以下有期徒刑
，得併科新臺幣10萬元以下罰金：
二、毀越門扇、牆垣或其他安全設備而犯之者。